臺灣臺北地方法院民事簡易判決
110年度北簡字第17336號
原      告  千翔保全股份有限公司


法定代理人  黃平璋  
訴訟代理人  呂理標  
被      告  安泰商業銀行股份有限公司


法定代理人  丁予康  
訴訟代理人  廖威斯  
            馬郁筑  
上列當事人間請求給付服務費事件，經本院於中華民國111年3月
3日言詞辯論終結，判決如下：
    主  文
原告之訴駁回。
訴訟費用新臺幣1,220元由原告負擔。
    事實及理由要領
一、原告主張：被告於民國106年11月30日與原告簽訂駐衛保全
    服務契約書（下稱系爭契約），約定服務期間自106年12月1
    日至108年11月30日止，契約期滿一個月前，雙方未以書面
    通知他方不續約者，契約自動延長一年，以後亦同。系爭契
    約第5條第5款約定（下稱系爭脫班約定）：本契約簽定後，
    乙方留駐人員（下稱原告保全）應依契約第5條所載之服務
    時間上下班並以打卡或其他約定記錄方式為憑。如有逾時即
    以遲到論，每逾三十分鐘甲方得扣除支付乙方之每小時留駐
    費用（按比率為每小時164元整）。且如超過一小時即以脫
    班論，甲方除扣除上述費用，另以2,000元為脫班一次罰金
    （下稱系爭脫班罰金）。若乙方於甲方全行有一個月超過三
    次以上（含三次）脫班或連續二個月各有一次以上脫班之情
    形時，甲方得隨時終止本契約。嗣被告並發函於110年6月1
    日終止系爭契約。原告就110年5月原告保全脫班部分業依系
    爭脫班約定扣款以為賠償，被告不得主張110年5月份服務費
    扣除支援保全差價110,020元部分（系爭支援差額）。按系
    爭契約第7條第1項之約定，當月之上述費用應於次月7日前
    匯入聲請人指定之銀行帳戶，故請求未支付日翌日即110年6
    月8日起按年息百分之5計算之利息。爰依系爭契約法律關係
    ，聲明請求被告給付原告110,020元及自110年6月8日起至清
    償日止，按年息5％計算之利息。
二、被告則以：依系爭脫班約定中段係指兩造針對原告保全遲到
    及脫班、未到班所約定之「罰金」，且兩造另就損害賠償責
    任業已約定於系爭契約第11條第1項。即原告保全脫班時，
    被告除得依系爭脫班約定中段向原告請求每次脫班2,000元
    之罰金外，同時亦不妨礙被告依系爭契約第11條第1項及第3
    條請求原告負債務不履行之損害賠償責任。被告扣除之系爭
    支援差額，即為依系爭契約第11條第1項及第3條請求原告履
    行之損害賠償。又被告亦得依民法第227條、第224條之規定
    ，主張原告債務不履行係可歸責原告保全之脫班行為，債務
    人之代理人或使用人，關於債之履行有故意或過失時，債務
    人應與自己之故意或過失負同一責任。被告以債務不履行之
    損害賠償請求與原告請求給付110年5月份服務費110,020元
    為抵銷抗辯等語置辯，並聲明：原告之訴駁回。
三、得心證之理由：
　㈠被告於106年11月30日與原告簽訂系爭契約，約定服務期間自
    106年12月1日至108年11月30日止，契約期滿一個月前，雙
    方未以書面通知他方不續約者，契約自動延長一年，以後亦
    同。故系爭契約效期自動延長至110年11月30日。依系爭脫
    班約定原告保全有逾時超過一小時即以脫班論，甲方除扣除
    留駐費用，另以2,000元為脫班一次罰金（即系爭脫班罰金
    ）。原告已就110年5月份脫班部分依系爭脫班約定支付系爭
    脫班罰金等情，有系爭契約1份在卷可稽，並為兩造所不爭
    執（110年度司促字第13496號卷【下稱支付命令卷】第11-2
    5頁、本院卷第109-110頁），自堪信為真實。
　㈡另依系爭契約第4條、第5條約定駐衛保全業務、駐衛保全服
    務作業、第11條第1項約定：「乙方(原告)或乙方駐衛人員
    未能善盡第3條、第4條所定之駐衛保全業務、…，乙方(原告
    )應負損害賠償責任。」（支付命令卷第13頁、第17頁）。
    經查：原告保全因違反系爭契約第4條、第5條約定駐衛保全
    業務、駐衛保全服務作業之脫班行為，並經被告依系爭脫班
    約定扣除系爭脫班罰金等情，為兩造所不爭執（本院卷第11
    0頁）。是原告保全確有因逾時而違反系爭契約約定之駐衛
    保全業務、駐衛保全服務作業之脫班行為等情，應可認定。
    又被告因原告保全之脫班行為，致有臨時另覓保全服務支援
    而受有系爭支援差額等情，並據原告提出支援保全差價表、
    被告函等件為證（支付命令卷第51-54頁），且為兩造所不
    爭執（本院卷第109-110頁），故被告依兩造間系爭契約第1
    1條第1項約定扣款系爭支援差額，於法自屬有據。原告固主
    張原告就110年5月脫班部分依系爭脫班約定扣款系爭脫班罰
    金以為賠償，被告不得主張扣除系爭支援差額云云，經查：
    當事人得約定債務人於債務不履行時，應支付違約金。民法
    第250條第1項定有明文。另依系爭脫班約定：「本契約簽定
    後，乙方留駐人員應依契約第5條所載之服務時間上下班並
    以打卡或其他約定記錄方式為憑。如有逾時即以遲到論，每
    逾三十分鐘甲方得扣除支付乙方之每小時留駐費用（按比率
    為每小時164元整）。且如超過一小時即以脫班論，甲方除
    扣除上述費用，另以2,000元為脫班一次罰金…。」之內容，
    再稽之兩造系爭契約另於第11條第1項約定：原告保全未能
    善盡第3條、第4條所定之駐衛保全業務，原告應負損害賠償
    責任之約定。足徵兩造於系爭契約第11條第1項中，除約定
    原告於債務不履行情形之損害賠償責任外，另為系爭脫班罰
    金之約定，則自系爭脫班罰金文義觀之，並綜合系爭契約約
    定之內容，堪認系爭脫班罰金之約定乃有別於債務不履行損
    害賠償責任之約定，性質上為懲罰性違約金自明，而與系爭
    契約第11條第1項約定債務不履行情形之損害賠償責任並不
    相同。又被告為金融機構，辦理金融業務，營運期間安全性
    之維護至為重要，衡情於有違反系爭契約第3條、第4條所定
    之駐衛保全業務之情形，營業風險甚高，因認系爭脫班罰金
    約定之金額尚非過高。從而，原告主張就110年5月原告保全
    脫班部分依系爭脫班約定扣款系爭脫班罰金以為賠償，被告
    不得主張扣除系爭支援差額云云，於法自屬無據。
四、綜上，原告依系爭契約法律關係，請求被告給付原告110,02
    0元，及自110年6月8日起至清償日止，按年息5％計算之利息
    為無理由，應予駁回。　　　
五、本件事證已臻明確，兩造其餘攻擊防禦方法及證據，核與判
    決之結果，不生影響，爰不一一論列，併此敘明。　　　
六、本件訴訟費用額，依後附計算書確定如主文所示金額。
中　　華　　民　　國　　111 　年　　3 　　月　　17　　日
                  臺北簡易庭
                          法  官　黃莉莉
以上正本證明與原本無異。
如不服本判決，須以違背法令為理由，於判決送達後20日內向本
庭（臺北市○○區○○○路0段000巷0號）提出上訴狀。（須按
他造當事人之人數附繕本）。如委任律師提起上訴者，應一併繳
納上訴審裁判費。
中　　華　　民　　國　　111 　年　　3 　　月　　17　　日
　　　　　　　　　　　    書記官　黃慧怡
計　算　書
項　　　　目　　          金　額（新臺幣）　　   備註
第一審裁判費              1,220元
合　　　　計　          　1,220元